de: Stiefelstil: Biker; Stiefel; Stiefeletten; Chelsea; Chukka; Klassisch; Combat; Cowboy; Cut-out; Ente; Wandern; Indisch; Regen; Reiten; Schaffell; Schlapp; Schnee; Socke; Gurt; Winter; Arbeit; Sonstiges
nl: Laarsstijl: Biker; Laars; Laarsjes; Chelsea; Chukka; Klassiek; Gevecht; Cowboy; Uitgesenden; Eend; Hiking; Indisch; Regen; Rijden; Schapenvacht; Slouch; Sneeuw; Sok; Band; Winter; Werk; Andere
pt-BR: Estilo da bota: Biker; Bota; Bota; Chelsea; Chukka; Clássico; Combate; Cowboy; Cut-out; Pato; Caminhada; Indiano; Chuva; Equitação; Pele de carneiro; Slouch; Neve; Meia; Cinta; Inverno; Trabalho; Outro
pt-PT: Estilo de botas: Motociclista; Bota; Botins; Chelsea; Chukka; Clássico; Combate; Cowboy; Recortar; Pato; Caminhada; Indiano; Chuva; Equitação; Pele de carneiro; Desleixado; Neve; Meia; Alça; Inverno; Trabalho; Outro
sl-SI: Slog škornjev: Motoristični; Škoenj; Škorenjčki; Chelsea; Chukka; Klasičen; Z vezalkami; Kavbojski; Z izrezom; Vodoodporen zgornji del; Pohodništvo; Z resicami; Dežni; Jahalni; Iz ovčje kože; Nabrani; Snežni; Oprijeti; S paščkom; Zimski; Delovni; Drugo
th: สไตล์ของรองเท้าบูต: Biker; รองเท้าบูท; รองเท้าบูทสั้น; Chelsea; Chukka; แบบคลาสสิก; Combat; Cowboy; Cut-out; เป็ด; การเดินป่า; อินเดีย; Rain; Riding; Sheepskin; Slouch; หิมะ; ถุงเท้า; สายรัด; ฤดูหนาว; งาน; อื่นๆ
el: Στυλ μπότας: Biker; Μπότα; Μποτίνια; Χαμηλές ιππασίας; Chukka; Κλασική; Αρβύλες; Καουμπόικες; Με άνοιγμα στο πλάι; Για το χιόνι; Πεζοπορία; Ινδιάνικες; Γαλότσες; Ιππασίας; Από δέρμα προβάτου; Με σούρες; Για το χιόνι; Μπότες κάλτσα; Λουρί; Χειμωνιάτικες; Εργασίας; Άλλο
zh-TW: 靴子款式: 自行車騎士; 靴子; 短靴; 切爾西; 查卡; 經典; 戰鬥; 牛仔; 剪裁; 鴨子; 健行; 印度; 雨; 騎; 綿羊皮; 軟面; 雪; 襪線紗; 綁帶; 冬季; 工作; 其他
tr: Pabuç stili: Motorcu; Bot; Patik; Chelsea; Chukka; Klasik; Dövüş; Kovboy; Kesik; Ördek; Doğa yürüyüşü; Hint; Yağmur; Binicilik; Koyun postu; Kambur; Kar; Çorap; Kayış; Kış; İşleme; Diğer
nb: Støvelstil: Biker; Støvel; Støvler; Chelsea; Chukka; Klassisk; Combat; Cowboy; Utskjæring; And; Fjelltur; Indisk; Regn; Ridning; Saueskinn; Slouch; Snø; Sokk; Stropp; Vinter; Arbeid; Annet
it: Stile dello stivale: Motociclista; Stivale; Stivaletti; Chelsea; Chukka; Classico; Combattimento; Cowboy; Ritaglio; Anatra; Escursionismo; Indiano; Pioggia; Cavalcare; Pelle di pecora; Slouch; Neve; Calza; Cinghia; Invernali; Lavoro; Altro
cs: Styl kotníkové obuvi: Cyklista; Bota; Booties; Chelsea; Chukka; Klasický; Boj; Kovboj; Výstřih; Kachna; Turistika; Indická; Déšť; Jezdectví; Ovčí kůže; Slouch; Na sníh; Ponožková; Popruhy; Zimní; Práce; Jiné
sk-SK: Štýl čižiem: Motorkár; Čižma; Čižmy; Chelsea; Chukka; Klasický; Bojový; Kovboj; Vystrihovačka; Kačka; Pešia turistika; Indiánsky; Do dažďa; Na jazdenie; Ovčia koža; S riasením; Snehové; Ponožkové; S popruhmi; Zimný; Pracovný; Iné
lt-LT: Aulinių batų stilius: Motociklininko; Auliniai batai; Batai iki kauliuko; Čelsiai; Chukka; Klasikiniai; Kareiviški; Kaubojiški; Su atvirais motyvais; Apvalia nosimi; Tinkantys žygiams; Indėniški; Guminiai; Jojimo; Avikailio; Raukšlėtu aulu; Sniego; Kojinės; Užsegami dirželiu; Žieminiai; Darbo; Kita
vi: Kiểu giày: Người đạp xe; Bốt; Giày bốt; Chelsea; Chukka; Cổ điển; Chiến đấu; Cowboy; Phần cắt; Vịt; Đi bộ đường dài; Kiểu Ấn Độ; Cơn mưa; Cưỡi; Da cừu; sụm xuống; Lốp đi tuyết; Sock; Dây đai; Lốp cho mùa đông; Công việc; Khác
es: Estilo de bota: Motero; Bota; Botines; Chelsea; Chukka; Clásico; Combate; Vaquero; Cut-out; Pato; Senderismo; Indio; Lluvia; Equitación; Piel de carnero; Slouch; Nieve; Calcetín; Correa; Invierno; Trabajo; Otros
en: Boot style: Biker; Boot; Booties; Chelsea; Chukka; Classic; Combat; Cowboy; Cut-out; Duck; Hiking; Indian; Rain; Riding; Sheepskin; Slouch; Snow; Sock; Strap; Winter; Work; Other
hu: Bakancs stílusa: Motoros; Bakancs; Csizma; Chelsea; Fűzős; Klasszikus; Katonai; Cowboy; Boka; Gumi-bőr; Túra; Indián; Vízálló; Lovagló; Birkabőr; Rogyasztott szárú; Hó; Zokni; Szíjas; Téli; Munka; Egyéb
zh-CN: 靴子款式: 机车靴; 靴子; 短靴; 切尔西靴; 高帮皮马靴; 经典; 作战靴; 牛仔靴; 镂空靴; 鸭蛋; 徒步; 印度的; 雨靴; 马靴; 羊皮靴; 堆堆靴; 雪地; 短袜; 条带; 冬季; 工作; 其他
bg-BG: Стил на ботуши: Моторист; Обувки; Ботуши; Челси; Chukka; Класически; Бойни; Каубойски; Изрязани; Duck; Туризъм; Индийски; Дъжд; Езда; Овча кожа; Slouch; Сняг; Чорап; Каишка; Зима; Работа; Други
ko: 부츠 스타일: 바이커; 부츠; 부티; 첼시; 추카; 클래식; 전투; 카우보이; 차단; 오리; 하이킹; 인도; 비; 라이딩; 양피; 서투른 사람; 눈; 양말; 스트랩; 겨울; 업무; 기타
hr-HR: Stil čizama: Motociklističke; Čizme; Gležnjače; Chelsea; Chukka; Klasične; Vojničke; Kaubojske; S izrezom; Pačje; Planinarske; Indijanske; Za kišu; Jahaće; Od ovčje kože; Nabrane; Za snijeg; Uske; Na zatezanje; Zimske; Radne; Ostalo
fi: Saapastyyli: Biker; Saapas; Tossut; Chelsea; Chukka; Klassinen; Combat; Cowboy; Leikkaus; Ankka; Patikointi; Intialainen; Sade; Ratsastus; Lampaannahka; Slouch; Lumi; Sukka; Hihna; Talvi; Työ; Muu
ja: ブーツのスタイル: バイカー; ブーツ; ブーティー; チェルシー; チャッカ; クラシック; コンバット; カウボーイ; カットアウト; ダック; ハイキング; インド料理; 雨; ライディング; シープスキン; スラウチ; 雪; ソック; ストラップ; 冬; 仕事; その他
sv: Kängstil: Biker; Boot; Stövlar; Chelsea; Chukka; Klassisk; Combat; Cowboy; Cut-out; Anka; Vandring; Indiskt; Regn; Ridning; Fårskinn; Slouch; Snö; Strumpa; Rem; Vinter; Arbete; Övrigt
da: Støvlestil: Biker; Støvle; Støvler; Chelsea; Chukka; Klassisk; Combat; Cowboy; Cut-out; And; Vandring; Indisk; Regnstøvler; Ridestøvler; Fåreskind; Slouch; Sne; Sok; Strop; Vinter; Arbejde; Andet
ro-RO: Stil cizmă: Biker; Cizmă; Botine; Chelsea; Chukka; Clasice; Militar; Cowboy; Cu decupaj; Tip duck; Drumeții; Tip indian; Ploaie; Călărie; Blană de oaie; Cu pliuri; Zăpadă; Tip ciorap; Curea; Iarnă; Lucru; Altele
pl: Styl buta: Motocyklowe; Botki; Botki; Chelsea; Chukka; Klasyczny; Wojskowe; Kowbojskie; Z wycięciami; Kaczka; Wędrówki górskie; indyjska; Na deszcz; Jeździeckie; Z owczej skóry; Workowate; Śnieg; Skarpeta; Taśma; Zima; Praca; Inne
ru: Фасон обуви: Байкер; Ботинки; Сапожки; Челси; Чукка; Классические; Армейские; Ковбойские; С вырезами; Резиновые с кожаным голенищем; Походные; Индейские; Резиновые сапоги; Для верховой езды; Из овчины; На низком каблуке; Боты; Сапоги-носки; С ремешками; Зимние; Рабочие; Другие
fr: Style de bottes: Motard; Botte; Bottines; Chelsea; Chukka; Classique; Combat; Cow-boy; Découpé; Canard; Randonnée; Indien; Pluie; Équitation; Peau de mouton; Fourreau; Neige; Chaussette; Avec sangle; Hiver; Travail; Autre